臺灣高等法院臺中分院刑事裁定　　　　　　　　　　九十三年度交抗字第五六號
　　抗　告　人
　　即受處分人　甲○○
右列抗告人因聲明異議案件，不服臺灣台中地方法院中華民國九十二年七月二十八日
所為裁定（九十三年度交聲字第四五五號）提起抗告，本院裁定如左：
      主  文
抗告駁回。
      理  由
一、抗告意旨略以：抗告人即受處分人（下稱抗告人）甲○○雖設籍在台中市○區○
    ○路一九五巷一號，但並未居住該處，十餘年來均住在台中市○區○○街六十五
    之一號，故未收到該二份違規通知單，若要抗告人負擔逾期部分之罰鍰，顯不合
    理，為此提起抗告云云。
二、按汽車行駛高速公路應依速限標誌指示；違反者，處罰鍰新臺幣三千元以上、六
    千元以下罰鍰；汽車駕駛人，行車速度，超過規定之最高時速，處新臺幣一千二
    百元以上二千四百元以下罰鍰，高速公路交通管制規則第五條第一項前段、道路
    交通管理處罰條例第三十三條第一項、第四十條第一項分別訂有明文。復依違反
    道路交通管理事件統一裁罰標準表規定，違反處罰條例第三十三條、第四十條規
    定而逾期者，各處以罰鍰新台幣六千元、二千四百元。又當事人變更其送達之處
    所而不向行政機關陳明，致有應送達之處所不明之情形者，行政機關得依職權命
    為公示送達；公示送達應由行政機關保管送達之文書，而於行政機關公告欄黏貼
    公告，告知應受送達人得隨時領取；公示送達自前條公告之日起，其刊登政府公
    報或新聞紙者，自最後刊登之日起，經二十日發生效力，行政程序法第七十八條
    第三項、第八十條前段、第八十一條前段定有明文。且送達不能依行政程序法第
    七十二條、第七十三條之規定為之者，得將文書寄存送達地之地方自治或警察機
    關，並作送達通知書兩份，一份黏貼於應受送達人住居所、事務所、營業所或其
    就業處所門首，另一份交由鄰居轉交或置於該送達處所信箱或其他適當位置，以
    為送達。如為郵政機關為送達者，得將文書寄存於送達地之郵政機關，行政程序
    法第七十四條第一項、第二項亦定有明文。
三、經查：抗告人於九十二年四月二十二日十二時十六分，駕駛車牌號碼：３Ｖ─５
    ７１０號車，行經國道一號公路北上八十一公里速限一百公里處時，超速而以時
    速一百十五公里之速度行駛；又於九十二年七月十日四時五十二分，駕駛前揭車
    輛行經台中市市○路一二三號前，該處行車速限為時速五十公里，抗告人以時速
    六十九公里之車速超速行駛，先後經警逕行舉發，製有內政部警政署國道公路警
    察局舉發違反道路交通管理事件通知單、台中市警察局舉發違反道路交通管理事
    件通知單各一份在卷可憑，並為抗告人所不否認，堪認真實。次查，上開二件通
    知單，業經原舉發單位依法送達抗告人之法定戶籍地址「台中市○區○○路一九
    五巷一號」，因該住處無人回應招領逾期而退回後，經依法寄存於郵局，並作送
    達通知書兩份，一份黏貼於應受送達人住所門首，另一份置於該送達處所信箱，
    以為送達等情，亦有送達文件信封、內政部警政署國道公路警察局九十三年六月
    十四日函、台中市警察局九十三年六月九日函、送達證書（均影本）等附卷可佐
    ，揆諸前開說明，本件寄存送達自屬合法。抗告意旨自承十餘年來未住居於戶籍
    地，依法即應變更其應送達之處所，其未如此之為，造成國家資源之浪費，已有
    未當，其抗告意旨復恣意指摘原裁定不當，為無理由，應予駁回。
據上論結，應依道路交通案件處理辦法第二十六條，刑事訴訟法第四百十二條，裁定
如主文。
中      華      民      國      九十三      年      九      月    二    日
                                    臺灣高等法院臺中分院刑事第四庭
                                          審判長法  官  洪  耀  宗
                                                法  官  劉  登  俊
                                                法  官  江  德  千
右正本證明與原本無異。
不得再抗告。
                                                書記官  吳  麗  琴
中      華      民      國      九十三   年       九      月     三     日
                                                                        Ｉ
